【裁判字號】    99,易,763
【裁判日期】    990920
【裁判案由】    重利
【裁判全文】
臺灣彰化地方法院刑事判決               99年度易字第763號
公  訴  人  臺灣彰化地方法院檢察署檢察官
被      告  乙○○
            甲○○
上二人共同
選任辯護人  陳淑卿律師
上列被告等因重利案件，經檢察官提起公訴（99年度偵字第3500
、4829、5153、5434、6308、6574號），被告2 人就被訴事實為
有罪之陳述，本院進行簡式審判程序，判決如下：
    主  文
乙○○、甲○○所犯如附表所示之罪，各處如附表所示之刑。拘
役部分，各應執行拘役壹佰貳拾日，如易科罰金，均以新臺幣壹
仟元折算壹日；有期徒刑部分，各應執行有期徒刑捌月，如易科
罰金，均以新臺幣壹仟元折算壹日。扣案之門號0000000000號、
0000000000號行動電話（均含SIM 卡壹張）各壹支、空白本票、
名片各拾張及名單壹張，均沒收。
    事  實
一、乙○○與甲○○共同基於乘他人急迫貸以金錢，以取得與原
    本顯不相當重利之犯意聯絡，共同經營小額貸款，於民國98
    年9 月至11月間，在南彰化地區夾報廣告上刊登「8 萬內、
    小額信貸、絕對保密、0000000000」之廣告，用以招徠急需
    用錢之人向渠等借款，或由乙○○開車、甲○○接聽電話，
    或由甲○○開車、乙○○接聽電話，而分別起意為下列重利
    犯行：
  (一)黃蓮香於98年9 月間某日下午，撥打乙○○、甲○○在夾報
    所刊登小額信貸廣告之聯絡電話，表明欲借款新臺幣（下同
    ）15,000元，於當日下午4 時許，與乙○○、甲○○相約在
    彰化縣和美鎮○○路上，乙○○、甲○○趁黃蓮香急迫需要
    用錢，與其約定貸款之金額為15,000元，利息計算方式為每
    10日1 期，每期利息3,000 元，且預扣第1 期利息，黃蓮香
    因急需用錢購買生活用品及賠償車禍損害，而應允上述約定
    ，甲○○即當場交付12,000元予黃蓮香，並要求黃蓮香提出
    身分證及簽發面額均為15,000元之本票2 張作為擔保。乙○
    ○、甲○○於每次收取利息前，先以門號0000000000號行動
    電話與黃蓮香聯絡，嗣於借款後每隔10日，即向黃蓮香收取
    利息1 次，黃蓮香就此筆借款已給付15次共45,000元之利息
    ，乙○○、甲○○因而取得與原本顯不相當之重利。
  (二)阮文俊於98年10月20日晚上，撥打乙○○、甲○○在夾報所
    刊登小額信貸廣告之聯絡電話，表明欲借款20,000元，於翌
    日即同年10月21日晚上8 時許，由乙○○出面與阮文俊相約
    在彰化市○○路與金馬路口見面，乙○○趁阮文俊急迫需要
    用錢，與其約定貸款之金額為20,000元，利息計算方式為每
    10日1 期，每期利息4,000 元，且預扣第1 期利息及手續費
    1,000 元，阮文俊因急需用錢繳保險費，而應允上述約定，
    乙○○遂當場交付15,000元現金予阮文俊，並要求阮文俊提
    出身分證及簽發面額40,000元之本票作為擔保，嗣乙○○於
    每隔10日，即以門號0000000000號行動電話聯絡，向阮文俊
    收取利息。阮文俊於給付5 次共20,000元之利息後，又向乙
    ○○借款10,000元，連同第1 次未清償之借款共計30,000元
    ，約定為每10日1 期，每期利息為5,000 元，且預扣第1 期
    利息，阮文俊同意後，乙○○交付5,000 元現金予阮文俊，
    並要求阮文俊再簽發面額20,000元之本票作擔保，乙○○於
    隔10日後，即以門號0000000000號行動電話聯絡，向阮文俊
    收取利息5,000 元，阮文俊就總金額30,000元之借款已給付
    1 次即5,000 元之利息予乙○○，乙○○、甲○○因而取得
    與原本顯不相當之重利。
  (三)許錦銅於98年11月底某日，撥打乙○○、甲○○在夾報所刊
    登小額信貸廣告之聯絡電話，表明欲借款20,000元，於當日
    下午6 時許，由乙○○出面與許錦銅相約在彰化縣大村鄉○
    ○路全家便利商店，乙○○趁許錦銅急迫需要用錢，與其約
    定貸款之金額為20,000元，利息計算方式為每10日1 期，每
    期利息4,000 元，且預扣第1 期利息及手續費1,000 元，許
    錦銅因急需現金週轉會錢，遂應允上述約定，乙○○當場交
    付15,000元現金予許錦銅，並要求許錦銅提出身分證及簽發
    面額20,000元之本票作為擔保。乙○○於每次收取利息前，
    會先以門號0000000000號行動電話與許錦銅聯絡，嗣於借款
    後每隔10日，即向許錦銅收取利息1 次，許錦銅於98年12月
    清償上開借款後，乙○○返還許錦銅質押之身分證及20,000
    元之本票，許錦銅就此筆借款已給付2 次共8,000 元之利息
    ，乙○○、甲○○因而取得與原本顯不相當之重利。
  (四)劉恆逢於98年11月間某日上午，撥打乙○○、甲○○在夾報
    所刊登小額信貸廣告之聯絡電話，表明欲借款15,000元，於
    當日下午5 時許，由乙○○出面與劉恆逢相約在臺中縣龍井
    鄉○○路與中央路口見面，乙○○趁劉恆逢急迫需要用錢，
    與其約定貸款之金額為15,000元，利息計算方式為每10日1
    期，每期利息1,500 元，且預扣第1 期利息，劉恆逢因急需
    用錢繳交信用卡債務，而應允上述約定，乙○○遂當場交付
    13,500元現金予劉恆逢，並要求劉恆逢提出身分證及簽發面
    額30,000元之本票作擔保。嗣乙○○於隔10日後，即以門號
    0000000000號行動電話與劉恆逢聯絡，向其收取利息1,500
    元，而取得與原本顯不相當之重利。
  (五)柯碧秋於98年11月23日上午10時許，撥打乙○○、甲○○在
    夾報所刊登小額信貸廣告之聯絡電話，表明欲借款15,000元
    ，於當日下午2 時許，由甲○○出面前往柯碧秋位於彰化縣
    伸港鄉○○路130 號之住處見面，甲○○趁柯碧秋急迫需要
    用錢，與其約定貸款之金額為15,000元，利息計算方式為每
    10日1 期，每期利息3,000 元，且預扣第1 期利息及手續費
    1,000 元，柯碧秋因急需用錢償還銀行借款，而應允上述約
    定，甲○○遂當場交付11,000元現金予柯碧秋，並要求柯碧
    秋提出身分證及簽發面額30,000元之本票作為擔保。乙○○
    、甲○○於每次收取利息前，會先以門號0000000000號行動
    電話與柯碧秋聯絡，嗣於借款後每隔10日，即向柯碧秋收取
    利息，柯碧秋於99年1 月初，將本金全部清償，其就此筆借
    款已給付5 次共15,000元之利息，乙○○、甲○○因而取得
    與原本顯不相當之重利。
  (六)謝裕達於98年11月間某日傍晚，撥打乙○○、甲○○在夾報
    所刊登小額信貸廣告之聯絡電話，表明欲借款25,000元，於
    當日晚上9 時許，與乙○○、甲○○相約在彰化縣田尾鄉○
    ○路溪頂村活動中心旁，乙○○、甲○○趁謝裕達急迫需要
    用錢，與其約定貸款之金額為25,000元，利息計算方式為每
    10日1 期，每期利息5,000 元，且預扣第1 期利息，謝裕達
    因急需用錢償還借款，而應允上述約定，乙○○遂當場交付
    20,000 元 現金予謝裕達，並要求謝裕達提出身分證及簽發
    面額50,000元之本票作為擔保。乙○○、甲○○於每次收取
    利息前，會先以門號0000000000號行動電話與謝裕達聯絡，
    嗣於借款後每隔10日，即向謝裕達收取利息1 次，謝裕達就
    此筆借款已給付11次共55,000元之利息，乙○○、甲○○因
    而取得與原本顯不相當之重利。
  (七)黃衍閔於98年10、11月間某日下午，撥打乙○○、甲○○在
    夾報所刊登小額信貸廣告之聯絡電話，表明欲借款40,000元
    ，於當日下午5 時許，與乙○○、甲○○相約在彰化縣埔心
    鄉○○路大潤發量販店停車場，乙○○、甲○○趁黃衍閔急
    迫需要用錢，與其約定貸款之金額為40,000元，利息計算方
    式為每10日1 期，每期利息8,000 元，且預扣第1 期利息，
    黃衍閔因修車急需用錢，應允上述約定，乙○○遂當場交付
    32,000元現金予黃衍閔，並要求黃衍閔提出身分證及簽發面
    額80,000元之本票作為擔保。乙○○、甲○○於每次收取利
    息前，先以門號0000000000號行動電話與黃衍閔聯絡，嗣於
    借款後每隔10日，即向黃衍閔收取利息1 次，黃衍閔就此筆
    借款已給付3 次共24,000元之利息，乙○○、甲○○因而取
    得與原本顯不相當之重利。
  (八)周士宏於98年10月間某日上午，撥打乙○○、甲○○在夾報
    所刊登小額信貸廣告之聯絡電話，表明欲借款30,000元，於
    當日中午12時許，由甲○○出面與周士宏相約在臺中縣龍井
    鄉○○路火力發電廠旁見面，趁周士宏急迫需要用錢，與其
    約定貸款之金額為30,000元，利息計算方式為每10日1 期，
    每期利息6,000 元，且預扣第1 期之利息及手續費1,000 元
    ，周士宏因急需用錢償還債務，而應允上述約定，甲○○遂
    當場交付23,000元現金予周士宏，並要求周士宏提出身分證
    及簽發面額均為30,000元之本票2 張作為擔保。嗣乙○○、
    甲○○於每次收取利息前，會先以門號0000000000號行動電
    話與周士宏聯絡，嗣於借款後每隔10日，即向周士宏收取利
    息1 次，周士宏就此筆借款已給付4 次共24,000元之利息，
    乙○○、甲○○因而取得與原本顯不相當之重利。
  (九)黃建升於98年11月13日下午4 時許，撥打乙○○、甲○○在
    夾報所刊登小額信貸廣告之聯絡電話，表明欲借款10,000元
    ，於翌日即同年11月14日晚上8 時許，與乙○○、甲○○相
    約在彰化縣埔心鄉○○路上見面，乙○○、甲○○趁黃建升
    急迫需要用錢，與其約定貸款之金額為10,000元，利息計算
    方式為每10日1 期，每期利息2,000 元，且預扣第1 期利息
    及手續費1,000 元，黃建升因急需用錢償還債務，而應允上
    述約定，乙○○遂當場交付7,000 元現金予黃建升，並要求
    黃建升提出身分證及簽發面額20,000元之本票作為擔保，及
    留下聯絡電話為0000000000號。嗣黃建升於借款10日後，即
    將本金全部償還，其就此筆借款已給付1 次即2,000 元之利
    息，乙○○、甲○○因而取得與原本顯不相當之重利。
  (十)陳世文於98年11月間某日下午，撥打乙○○、甲○○在夾報
    所刊登小額信貸廣告之聯絡電話，表明欲借款15,000元，於
    當日下午4 時許，與乙○○、甲○○相約在陳世文位於彰化
    縣埔鹽鄉○○路17號之5 住處見面，趁陳世文急迫需要用錢
    ，與其約定貸款金額為15,000元，利息計算方式為每10日1
    期，每期利息3,000 元，且預扣第1 期利息及手續費1,000
    元，陳世文因急需用錢支付修車費用，而應允上述約定，乙
    ○○遂當場交付11,000元予陳世文，並要求陳世文提出身分
    證及簽發面額30,000元之本票作為擔保，及留下聯絡電話00
    00000000號。嗣陳世文於同年11月間已將本金償還，其就此
    筆借款已給付1 次即3,000 元之利息，乙○○、甲○○因而
    取得與原本顯不相當之重利。
  (十一)羅銘璋於98年11月初某日中午，撥打乙○○、甲○○在夾報
    所刊登小額信貸廣告之聯絡電話，表明欲借款60,000元，於
    當日下午3 時許，乙○○、甲○○共同前往彰化市○○路黃
    昏市場前，由乙○○出面，趁羅銘璋急迫需要用錢，與其約
    定貸款之金額為60,000元，利息計算方式為每10日1 期，每
    期利息9,000 元，且預扣第1 期利息，羅銘璋因急需用錢還
    債，而應允上述約定，乙○○遂當場交付51,000元現金予羅
    銘璋，並要求羅銘璋提出健保卡及簽發面額為60,000元之本
    票2 張作為擔保，及留下聯絡電話為0000000000號。嗣因羅
    銘璋於借款後10日內已將本金償還，乙○○、甲○○遂退還
    3,000 元之利息，羅銘璋就此筆借款已給付6,000 元之利息
    ，乙○○、甲○○因而取得與原本顯不相當之重利。
  (十二)陳珈宏於98年11月間某日下午，撥打乙○○、甲○○在夾報
    所刊登小額信貸廣告之聯絡電話，表明欲借款10,000元，於
    當日下午3 時許，由甲○○出面與陳珈宏相約在彰化縣和美
    鎮○○路麥當勞前見面，趁陳珈宏急迫需要用錢，與其約定
    貸款之金額為10,000元，利息計算方式為每10日1 期，每期
    利息2,000 元，且預扣第1 期利息，陳珈宏因發生車禍急需
    用錢，而應允上述約定，甲○○遂當場交付8,000 元現金予
    陳珈宏，並要求陳珈宏提出身分證及簽發面額20,000元之本
    票作為擔保，並以門號0000000000號行動電話作為與陳珈宏
    聯絡之電話。嗣陳珈宏於同年11月清償上開借款，其就此筆
    借款已給付1 次即2,000 元之利息，乙○○、甲○○因而取
    得與原本顯不相當之重利。
  (十三)賴諺翔於98年11月初某日中午，撥打乙○○、甲○○在夾報
    所刊登小額信貸廣告之聯絡電話，表明欲借款40,000元，於
    當日下午3 時許，由甲○○出面與賴諺翔相約在彰化縣員林
    鎮○○路愛買量販店停車場前見面，趁賴諺翔急迫需要用錢
    ，與其約定貸款之金額為40,000元，利息計算方式為每10日
    1 期，每期利息6,000 元，且預扣第1 期利息，賴諺翔因急
    需用錢週轉，而應允上述約定，乙○○遂當場交付34,000元
    予賴諺翔，並要求賴諺翔提出駕駛執照及簽發面額40,000元
    之本票作為擔保，且留下聯絡電話為0000000000號、及0000
    000000號。賴諺翔於98年12月間已將上開借款清償，其就此
    筆借款已給付2 次共12,000元之利息（1 次由甲○○前往收
    取，另1 次由乙○○、甲○○共同前往收取），乙○○、甲
    ○○因而取得與原本顯不相當之重利。
  (十四)施旌得於98年11月間某日上午，撥打乙○○、甲○○在夾報
    所刊登小額信貸廣告之聯絡電話，表明欲借款10,000元，於
    當日下午1 時許，由乙○○出面與施旌得相約在彰化縣鹿港
    鎮○○路上之便利商店見面，趁施旌得急迫需要用錢，與其
    約定貸款之金額為10,000元，利息計算方式為每10日1 期，
    每期利息2,000 元，且預扣第1 期利息，施旌得因急需用錢
    償還其他債務，而應允上述約定，乙○○遂當場交付8,000
    元予施旌得，並要求施旌得提出身分證及簽發面額20,000元
    之本票作為擔保，且留下聯絡電話為0000000000號、及0000
    000000號。嗣施旌得於98年12月底已將上開借款清償，其就
    此筆借款已給付4 次共8,000 元之利息，乙○○、甲○○因
    而取得與原本顯不相當之重利。
  (十五)邱旻賢於98年11月4 日中午，撥打乙○○、甲○○在夾報所
    刊登小額信貸廣告之聯絡電話，表明欲借款30,000元，於當
    日下午7 時許，由乙○○出面與邱旻賢相約在彰化縣社頭鄉
    ○○路○ 段279 號便利商店前見面，趁邱旻賢急迫需要用錢
    ，與其約定貸款之金額為30,000元，利息計算方式為每10日
    1 期，每期利息6,000 元，且預扣第1 期利息，邱旻賢因急
    需用錢繳交貨款，而應允上述約定，乙○○當場交付24,000
    元予邱旻賢，並要求邱旻賢提出身分證及簽發面額60,000元
    之本票作為擔保，且留下聯絡電話為0000000000號及000000
    0000號。嗣邱旻賢已於98年12月底清償上開借款，其就此筆
    借款已給付6 次共36,000元之利息，乙○○、甲○○因而取
    得與原本顯不相當之重利。
二、嗣於98年12月8 日下午1 時許，在彰化縣員林鎮○○路與田
    中巷口為警查獲，並扣得甲○○所有、供事實欄一之(十三)至(十五)
    重利犯行所用之門號0000000000號行動電話1 支、乙○○所
    有供上開重利犯行所用之門號0000000000號行動電話1 支（
    均含SIM 卡1 張）、空白本票、名片各10張及乙○○所有供
    事實欄一之(一)至(四)、(八)重利犯行所用之名單1 張等物而查悉
    上情。
三、案經彰化縣警察局員林分局報告臺灣彰化地方法院檢察署檢
    察官偵查起訴。
    理  由
一、本件被告乙○○、甲○○所犯均係死刑、無期徒刑、最輕本
    刑為3 年以上有期徒刑以外之罪，其等就被訴事實為有罪之
    陳述，經本院裁定以簡式審判程序審理，則依刑事訴訟法第
    273 條之2 、同法第159 條第2 項之規定，不適用傳聞法則
    有關限制證據能力之相關規定，合先敘明。
二、上揭事實，業據被告乙○○、甲○○於本院審理時坦承不諱
    ，且經證人即事實欄一之(一)至(十三)所示之借款人黃蓮香、阮文
    俊、許錦銅、劉恆逢、柯碧秋、謝裕達、黃衍閔、周士宏、
    黃建升、陳世文、羅銘璋、陳珈宏、賴諺翔分別於警詢及偵
    查中；證人即事實欄一之(十四)、(十五)所示之借款人施旌得、邱旻
    賢於警詢時證述明確，並有門號0000000000號、0000000000
    號行動電話各1 支（均含SIM 卡1 張）、空白本票、名片各
    10張、名單1 張等扣案可證，足認被告2 人之自白與事實相
    符，堪可採信。本件事證明確，被告乙○○、甲○○上開犯
    行均堪認定，應依法論科。
三、論罪科刑部分：
  (一)核被告乙○○、甲○○就事實欄一之(一)至(十五)所為，均係犯刑
    法第344 條之重利罪。
  (二)被告2 人就事實欄一之(一)至(十五)所示15次重利犯行，均有犯意
    聯絡及行為分擔，皆為共同正犯。
  (三)被告2 人於事實欄一之(一)至(三)、(五)至(八)、(十三)至(十五)先後數次收
    取重利之犯行，其數行為於密切接近之時地實施，侵害同一
    之法益，各行為之獨立性極為薄弱，依一般社會健全觀念，
    在時間差距上，難以強行分開，在刑法評價上，以視為數個
    舉動之接續施行，合為包括之一行為予以評價，較為合理，
    均應屬接續犯。
  (四)被告2 人雖有2 次借款予阮文俊以牟取重利之行為，惟其犯
    罪時間、空間密接，構成要件相同，且係對同一被害人所為
    、均在實現同一犯罪目的，應認亦屬接續犯，而僅論以一重
    利罪。
  (五)被告2 人所犯上開15罪，被害人不同，且貸與金錢、收受（
    含預扣）利息之時間、地點均有不同，明顯可分，乃係各自
    獨立之犯罪，其犯意各別，應分論併罰。
  (六)如事實欄一之(二)所示之借款人阮文俊係先後2 次，分別借款
    20,000元、10,000元，業據證人阮文俊於偵查中供述明確，
    被告2 人對此亦供承不諱（本院卷第49頁反面），起訴意旨
    雖僅就借款20,000元之部分提起公訴，惟另一借款10,000元
    之部分與已起訴之部分，有接續犯之一罪關係，已如前述，
    為起訴效力所及，本院自應併予審理。
  (七)再按刑法上共同正犯之成立，不以有共同之犯意聯絡及行為
    分擔為必要，以自己共同犯罪之意思，參與實行犯罪構成要
    件以外之行為，或以自己共同犯罪之意思，事先同謀，而由
    其中一部分人實行犯罪之行為者，亦均為共同正犯（最高法
    院99年度臺上字第2577號、98年度臺上字第6682號判決意旨
    參照）；且犯罪是否已經起訴，以起訴書所載之犯罪事實為
    準，本件起訴書犯罪事實欄記載：被告乙○○、甲○○共同
    基於從事放款業務以牟取重利之犯意聯絡，自98年9 月間某
    日起，先由乙○○在夾報廣告刊登「8 萬內、小額信貸、絕
    對保密、0000000000」之借款分類廣告，用以招徠需舉債濟
    急之不特定人，俟有急需現金之人閱覽該廣告後，循上開電
    話與乙○○或甲○○取得連繫，即由乙○○單獨或甲○○單
    獨或乙○○與甲○○共同乘借貸者需款急迫、輕率、無經驗
    之際，貸予金額…等語，已認定被告乙○○、甲○○就附表
    所示15次重利犯行，均有犯意聯絡，僅係出面接洽放款及收
    取利息之人有所不同而已（為被告乙○○、甲○○單獨，或
    為被告2 人共同），故應認被告2 人就起訴書附表所示15次
    重利犯行均已提起公訴，本院均得加以審理。
  (八)又被告2 人係在夾報廣告刊登小額信貸之廣告，以招攬急需
    用錢之人前來借款，而依被告甲○○於本院審理時所供：與
    被告乙○○一起經營小額放貸，分工方式為有時候我開車他
    接電話，有時候他開車我接電話，起訴書所載的15位被害人
    ，我們都一起參與等語，堪認被告2 人就事實欄一之(一)至(十五)
    所示重利犯行，均有犯意聯絡及行為分擔，起訴書僅記載被
    告2 人，就事實欄一之(一)、(五)至(十)、(十三)之重利犯行，有犯意
    聯絡及行為分擔，同有未當。
  (九)爰審酌被告2 人均年紀尚輕，且四肢健全，不思以正當方式
    賺取金錢，竟趁事實欄一之(一)至(十五)所示之借款人需錢孔急之
    際，共同貸與金錢以獲取重利，對經濟秩序與借款人之生計
    均有不良影響，及被告2 人之智識程度、家庭狀況、犯罪動
    機、手段、所生危害等一切情狀，分別量處如附表所示之刑
    ，並均諭知易科罰金之折算標準，及依刑法第51條第5 款、
    第6 款之規定，分別定其應執行之刑及易科罰金之折算標準
    。
  (十)扣案之門號0000000000號行動電話1 支（含SIM 卡1 張；該
    門號SIM 卡為被告乙○○向姓名年籍不詳之人購買所得）及
    空白本票、名片各10張等物，均為被告乙○○所有，且供渠
    等為重利犯行所用之物，業據被告乙○○、甲○○供承在卷
    （本院卷第50至51頁），均依刑法第38條第1 項第2 款之規
    定宣告沒收之。扣案之門號0000000000號行動電話，則為被
    告甲○○所有，供被告2 人於事實欄一之(十三)至(十五)重利犯行所
    用之物，亦據被告甲○○供明在卷，應於附表編號十三至十五所
    示重利罪下，宣告沒收。另扣案之名單1 張，其上記載借款
    人劉恆逢、周士宏、黃蓮香、許錦銅、阮文俊之姓名，堪認
    屬被告乙○○所有，供被告2 人於事實欄一之(一)至(四)、(八)重
    利犯行所用之物，應於附表編號一至四、八所示重利罪下，
    宣告沒收。至上開夾報廣告上所刊登之門號0000000000號行
    動電話，雖為被告2 人供本案犯罪所用之物，但並非違禁物
    ，亦未扣案，被告乙○○復供稱：該門號行動電話已丟棄等
    語，為避免將來執行困難，爰不予宣告沒收。
據上論斷，應依刑事訴訟法第273 條之1 第1 項、第299 條第1
項前段，刑法第28條、第344 條、第41條第1 項前段、第8 項、
第38條第1 項第2 款、第51條第5 款、第6 款，刑法施行法第1
條之1 第1 項、第2 項前段，判決如主文。
本案經檢察官詹喬偉到庭執行職務。
中    華    民    國    99    年    9     月    20    日
                        刑事第八庭    法  官 王素珍
如不服本判決應於收受判決後10日內向本院提出上訴書狀，並應
敘述具體理由；其未敘述上訴理由者，應於上訴期間屆滿後20日
內向本院補提理由書（均須按他造當事人之人數附繕本）「切勿
逕送上級法院」。
告訴人或被害人對於判決如有不服具備理由請求檢察官上訴者，
其上訴期間之計算係以檢察官收受判決正本之日期為準。
中    華    民    國    99    年    9     月    27    日
                                      書記官 陳 秀 香
附錄本案論罪科刑法條：
中華民國刑法第344條
（重利罪）
乘他人急迫、輕率或無經驗貸以金錢或其他物品，而取得與原本
顯不相當之重利者，處 1 年以下有期徒刑、拘役或科或併科 1
千元以下罰金。
附表：
┌─┬───┬────┬────┬──────────────┬─────┐
│編│被害人│貸款金額│已收利息│       所犯罪名及處罰       │  備  註  │
│號│      │        │        │                            │          │
├─┼───┼────┼────┼──────────────┼─────┤
│一│黃蓮香│15,000元│45,000元│乙○○、甲○○共同犯重利罪，│事實欄一之│
│  │      │        │        │各處有期徒刑月，如易科罰金│(一)所示犯行│
│  │      │        │        │，均以新臺幣壹仟元折算壹日。│          │
│  │      │        │        │扣案之門號0000000000號行動電│          │
│  │      │        │        │話壹支（含SIM 卡壹張）、空白│          │
│  │      │        │        │本票、名片各拾張及名單壹張，│          │
│  │      │        │        │均沒收。                    │          │
├─┼───┼────┼────┼──────────────┼─────┤
│二│阮文俊│30,000元│25,000元│乙○○、甲○○共同犯重利罪，│事實欄一之│
│  │      │        │        │各處拘役伍拾玖日，如易科罰金│(二)所示犯行│
│  │      │        │        │，均以新臺幣壹仟元折算壹日。│          │
│  │      │        │        │扣案之門號0000000000號行動電│          │
│  │      │        │        │話壹支（含SIM 卡壹張）、空白│          │
│  │      │        │        │本票、名片各拾張及名單壹張，│          │
│  │      │        │        │均沒收。                    │          │
├─┼───┼────┼────┼──────────────┼─────┤
│三│許錦銅│20,000元│8,000元 │乙○○、甲○○共同犯重利罪，│事實欄一之│
│  │      │        │        │各處拘役肆拾日，如易科罰金，│(三)所示犯行│
│  │      │        │        │均以新臺幣壹仟元折算壹日。扣│          │
│  │      │        │        │案之門號0000000000號行動電話│          │
│  │      │        │        │壹支（含SIM 卡壹張）、空白本│          │
│  │      │        │        │票、名片各拾張及名單壹張，均│          │
│  │      │        │        │沒收。                      │          │
├─┼───┼────┼────┼──────────────┼─────┤
│四│劉恆逢│15,000元│1,500元 │乙○○、甲○○共同犯重利罪，│事實欄一之│
│  │      │        │        │各處拘役拾日，如易科罰金，│(四)所示犯行│
│  │      │        │        │均以新臺幣壹仟元折算壹日。扣│          │
│  │      │        │        │案之門號0000000000號行動電話│          │
│  │      │        │        │壹支（含SIM 卡壹張）、空白本│          │
│  │      │        │        │票、名片各拾張及名單壹張，均│          │
│  │      │        │        │沒收。                      │          │
├─┼───┼────┼────┼──────────────┼─────┤
│五│柯碧秋│15,000元│15,000元│乙○○、甲○○共同犯重利罪，│事實欄一之│
│  │      │        │        │各處拘役伍拾玖日，如易科罰金│(五)所示犯行│
│  │      │        │        │，均以新臺幣壹仟元折算壹日。│          │
│  │      │        │        │扣案之門號0000000000號行動電│          │
│  │      │        │        │話壹支（含SIM 卡壹張）、空白│          │
│  │      │        │        │本票、名片各拾張，均沒收。  │          │
├─┼───┼────┼────┼──────────────┼─────┤
│六│謝裕達│25,000元│55,000元│乙○○、甲○○共同犯重利罪，│事實欄一之│
│  │      │        │        │各處有期徒刑月，如易科罰金│(六)所示犯行│
│  │      │        │        │，均以新臺幣壹仟元折算壹日。│          │
│  │      │        │        │扣案之門號0000000000號行動電│          │
│  │      │        │        │話壹支（含SIM 卡壹張）、空白│          │
│  │      │        │        │本票、名片各拾張，均沒收。  │          │
├─┼───┼────┼────┼──────────────┼─────┤
│七│黃衍閔│40,000元│24,000元│乙○○、甲○○共同犯重利罪，│事實欄一之│
│  │      │        │        │各處拘役伍拾玖日，如易科罰金│(七)所示犯行│
│  │      │        │        │，均以新臺幣壹仟元折算壹日。│          │
│  │      │        │        │扣案之門號0000000000號行動電│          │
│  │      │        │        │話壹支（含SIM 卡壹張）、空白│          │
│  │      │        │        │本票、名片各拾張，均沒收。  │          │
├─┼───┼────┼────┼──────────────┼─────┤
│八│周士宏│30,000元│24,000元│乙○○、甲○○共同犯重利罪，│事實欄一之│
│  │      │        │        │各處拘役伍拾玖日，如易科罰金│(八)所示犯行│
│  │      │        │        │，均以新臺幣壹仟元折算壹日。│          │
│  │      │        │        │扣案之門號0000000000號行動電│          │
│  │      │        │        │話壹支（含SIM 卡壹張）、空白│          │
│  │      │        │        │本票、名片各拾張及名單壹張，│          │
│  │      │        │        │均沒收。                    │          │
├─┼───┼────┼────┼──────────────┼─────┤
│九│黃建升│10,000元│2,000 元│乙○○、甲○○共同犯重利罪，│事實欄一之│
│  │      │        │        │各處拘役貳拾日，如易科罰金，│(九)所示犯行│
│  │      │        │        │均以新臺幣壹仟元折算壹日。扣│          │
│  │      │        │        │案之門號0000000000號行動電話│          │
│  │      │        │        │壹支（含SIM 卡壹張）、空白本│          │
│  │      │        │        │票、名片各拾張，均沒收。    │          │
├─┼───┼────┼────┼──────────────┼─────┤
│十│陳世文│15,000元│3,000 元│乙○○、甲○○共同犯重利罪，│事實欄一之│
│  │      │        │        │各處拘役拾日，如易科罰金，│(十)所示犯行│
│  │      │        │        │均以新臺幣壹仟元折算壹日。扣│          │
│  │      │        │        │案之門號0000000000號行動電話│          │
│  │      │        │        │壹支（含SIM 卡壹張）、空白本│          │
│  │      │        │        │票、名片各拾張，均沒收。    │          │
├─┼───┼────┼────┼──────────────┼─────┤
│十一│羅銘璋│60,000元│6,000 元│乙○○、甲○○共同犯重利罪，│事實欄一之│
│  │      │        │        │各處拘役伍拾日，如易科罰金，│(十一)所示犯行│
│  │      │        │        │均以新臺幣壹仟元折算壹日。扣│          │
│  │      │        │        │案之門號0000000000號行動電話│          │
│  │      │        │        │壹支（含SIM 卡壹張）、空白本│          │
│  │      │        │        │票、名片各拾張，均沒收。    │          │
├─┼───┼────┼────┼──────────────┼─────┤
│十二│陳珈宏│10,000元│2,000 元│乙○○、甲○○共同犯重利罪，│事實欄一之│
│  │      │        │        │各處拘役貳拾日，如易科罰金，│(十二)所示犯行│
│  │      │        │        │均以新臺幣壹仟元折算壹日。扣│          │
│  │      │        │        │案之門號0000000000號行動電話│          │
│  │      │        │        │各壹支（含SIM 卡壹張）、空白│          │
│  │      │        │        │本票、名片各拾張，均沒收。  │          │
├─┼───┼────┼────┼──────────────┼─────┤
│十三│賴諺翔│40,000元│12,000元│乙○○、甲○○共同犯重利罪，│事實欄一之│
│  │      │        │        │各處拘役伍拾日，如易科罰金，│(十三)所示犯行│
│  │      │        │        │均以新臺幣壹仟元折算壹日。扣│          │
│  │      │        │        │案之門號0000000000號、097549│          │
│  │      │        │        │8611號行動電話各壹支（均含  │          │
│  │      │        │        │SIM 卡壹張）、空白本票、名片│          │
│  │      │        │        │各拾張，均沒收。            │          │
├─┼───┼────┼────┼──────────────┼─────┤
│十四│施旌得│10,000元│8,000元 │乙○○、甲○○共同犯重利罪，│事實欄一之│
│  │      │        │        │各處拘役拾日，如易科罰金，│(十四)所示犯行│
│  │      │        │        │均以新臺幣壹仟元折算壹日。扣│          │
│  │      │        │        │案之門號0000000000號、097549│          │
│  │      │        │        │8611號行動電話壹支（均含SIM │          │
│  │      │        │        │卡壹張）、空白本票、名片各拾│          │
│  │      │        │        │張，均沒收。                │          │
├─┼───┼────┼────┼──────────────┼─────┤
│十五│邱旻賢│30,000元│36,000元│乙○○、甲○○共同犯重利罪，│事實欄一之│
│  │      │        │        │各處有期徒刑月，如易科罰金│(十五)所示犯行│
│  │      │        │        │，均以新臺幣壹仟元折算壹日。│          │
│  │      │        │        │扣案之門號0000000000號、門號│          │
│  │      │        │        │0000000000號行動電話各壹支（│          │
│  │      │        │        │均含SIM 卡壹張）、空白本票、│          │
│  │      │        │        │名片各拾張，均沒收。        │          │
└─┴───┴────┴────┴──────────────┴─────┘

司法院資訊處製作；財團法人民間司法改革基金會備份。
